【裁判字號】    99,交抗,4
【裁判日期】    990127
【裁判案由】    違反道路交通管理處罰條例聲明異議
【裁判全文】
臺灣高等法院花蓮分院交通事件裁定      99年度交抗字第4號
抗  告  人
即受處分人  甲○○
上列抗告人因違反道路交通管理處罰條例案件，不服臺灣花蓮地
方法院中華民國98年12月17日所為裁定（98年度交聲字第327號
），提起抗告，本院裁定如下：
    主  文
抗告駁回。
    理  由
一、抗告意旨略以：證人馬有義之證詞有掩蓋事實之嫌，且其所
    拍相片未能提出，證人所述應不足採；而抗告人所提出之證
    人陳家功於庭訊時一再強調其係在方向盤前睡覺，此與證人
    馬有義之證述相符，足見其所述為真實，為此提起抗告，請
    求撤銷原裁定云云。
二、按汽車駕駛人駕駛執照業經吊銷、註銷仍駕駛小型車或機器
    腳踏車，處6,000元以上12,000元以下罰鍰，道路交通管理
    處罰條例第21條第1項第4款定有明文。查抗告人原有之職業
    聯結車駕駛執照，業經原處分機關於民國82年9月1日註銷在
    案，迄至本件違規行為時，抗告人仍未重新考領駕駛執照，
    而其於97年12月6日13時許遭警取締無照駕駛IW-2361號車等
    情，有交通部公路總局臺北區監理所花蓮監理站98年11月16
    日北監花二字第0980010734號函、花蓮監理站逕行註銷牌照
    、駕駛執照處分通知書及汽車駕駛人查詢頁面、本件舉發通
    知單、本件裁決書各一紙在卷可參。又舉發本件之員警馬有
    義於原審時具結證稱：「當時我跟另一位同仁執行交通稽查
    ，正要返回紅葉派出所，看到一台車在我們前面同向行駛中
    ，異議人車輛慢慢停在路邊，我看到那部車沒有車牌，我們
    就停在那部車的後面，我們下車後，到該車的駕駛座旁邊請
    駕駛下車，異議人從駕駛座下來，說要上廁所，我說我們就
    等你上廁所回來，大約等了5、6分鐘，他就出來，我們請異
    議人出示證件，異議人說他沒有證件，我就開他無照駕駛」
    、「他是從駕駛座下來的。」、「（你們確定看到那部車的
    時候是在行駛中嗎？）是，在行駛中，慢慢停在旁邊。」等
    語。而證人陳家功則證稱：「（你在車上哪個地方睡覺？）
    副駕駛座。」、「（車子是誰開的？）是我開的。」、「（
    為何你開車，又會在副駕駛座睡覺？）因為頭很痛，所以就
    回到車上睡覺。」、「（你不是應該在駕駛座上睡覺，為何
    要跑到旁邊睡覺？）我不知道。」、「（車子是誰開到那邊
    去停的？）我。」、「（你當時是在哪個座位上睡覺？）我
    在駕駛座上睡覺。」等語。證人陳家功先供稱其為開車之人
    ，事發時坐在副駕駛座睡覺，惟當時副駕駛座尚有二名乘客
    ，陳家功不在原位休息，尚須與人調換位置才能改至副駕駛
    座睡覺，此與常情不符，其後陳家功改稱在駕駛座睡覺，供
    述顯然前後不一，所述難以憑採。又證人馬有義所言，係就
    取締過程詳為證述，尚無瑕疵可指，且其為依法執行職務之
    警察，執行公務時受有行政懲處責任之監督，到庭陳述尚須
    經具結程序以擔保證言之真實性，而其與抗告人素不相識，
    衡情當無虛構違規事實以陷害抗告人之理，是其所述足堪採
    信。至抗告人雖以證人馬有義未將取締時所拍照片提出，認
    其所述不足採；惟證人馬有義供稱僅就車號IW-2361號車未
    懸掛牌照之情形留有現場照片，此與抗告人所述「看到警察
    在我的車後一直拍照」相符，該證據自非證明待證事實所必
    要，且無現場照片作為佐證並不足以削弱馬有義證言之憑信
    性，抗告人之抗告意旨自不足採。綜上，原處分依道路交通
    管理處罰條例第21條第1項第4款裁處抗告人罰鍰1萬2千元，
    於法即無違誤。原裁定駁回異議，亦無不合。本件抗告為無
    理由，應予駁回。
三、據上論結，應依道路交通管理處罰條例第89條，道路交通案
    件處理辦法第26條，刑事訴訟法第412條，裁定如主文。
中    華    民    國    99    年    1     月    27    日
                  交通法庭審判長法  官   謝 志 揚
                                法  官   張 健 河
                                法  官   林 慶 煙
以上正本證明與原本無異。
本件不得再抗告。
中    華    民    國    99    年    1     月    27    日
                                書記官   林 明 智


司法院資訊處製作；財團法人民間司法改革基金會備份。
